【裁判字號】    90,易,1059
【裁判日期】    900326
【裁判案由】    毒品危害防制條例
【裁判全文】
臺灣高雄地方法院刑事判決                          九十年度易字第一五九號
    公  訴  人  臺灣高雄地方法院檢察署檢察官
    被      告  甲○○
右列被告因毒品危害防制條例案件，經檢察官提起公訴（八十九年度毒偵字第四二九
五號、九十年毒偵字第五五九號），本院判決如左：
    主  文
甲○○連續施用第二級毒品，處有期徒刑陸月，如易科罰金，以佰元折算壹日。
    事  實
一、甲○○前分別於民國八十七年、八十八年間，因施用毒品案件，經本院各以八十
    七年度毒聲字第三三一號、八十八年毒聲字第三八六二號裁定送觀察、勒戒後，
    均認無繼續施用毒品之傾向，經臺灣高雄地方法院檢察署檢察官分別於八十七年
    十月三十一日以八十七年度偵字第一三八六一號、八十八年六月十六日以八十八
    年度偵字第一三七一三號不起訴處分確定。又於八十八年七月十日，在高雄縣鳳
    山市○○路保羅賓館二五五室內，施用第二級毒品安非他命一次，為警於八十八
    年七月十二日晚上八時三十分許，在高雄縣鳳山市○○路一七六之十一號一樓住
    處查獲，經依本院八十八年度毒聲字第四八八八號裁定送觀察勒戒後，認有繼續
    施用毒品傾向，檢察官乃對之提起公訴（即八十八年度偵字第一七五二一號），
    經本院於八十八年九月二十九日以八十八年度易字第三七○五號判處有期徒刑四
    月，並於八十八年十月二十五日判決確定，另檢察官亦聲請將之施以強制戒治，
    而經本院以八十八年度毒聲字第五四六七號裁定令入戒治處所施以強制戒治一年
    。詎甲○○仍不知悔改，於前開戒治案件停止戒治期間，明知安非他命係第二級
    毒品，竟基於概括之犯意，自八十九年五月間某日起至八十九年十一月二十七日
    晚上十時二十分許回溯二十四小時內之某時止，連續在高雄市○○區○○街三十
    七號男友黃建彰住處，以將安非他命置於玻璃球內燒烤產生煙霧後吸食之方式，
    施用第二級毒品安非他命多次。嗣於八十九年五月十七日因前開停止戒治付保護
    管束案件，前往臺灣高雄地方法院檢察署觀護人處依法定期採尿送驗，尿液中之
    安非他命類呈陽性反應，而遭查悉上情。又於八十九年十一月二十七日晚上十時
    二十分許，在高雄市○○區○○街三十七號男友黃建彰住處為警緝獲。
二、案經高雄市政府警察局鼓山分局移送臺灣高雄地方法院檢察署檢察官及該署檢察
    官自動檢舉偵查起訴。
    理  由
一、訊之被告甲○○固坦承有自八十九年五月間某日起至同年十一月二十日止，連續
    在高雄市○○區○○街三十七號，以將安非他命置於玻璃球內燒烤產生煙霧後吸
    食之方式，施用第二級毒品安非他命多次之事實，惟矢口否認自八十九年十一月
    二十日起至同年月二十七日晚上十時二十分許回溯二十四小時內某時止，有施用
    第二級毒品安非他命之犯行，辯稱：伊是於八十九年十一月二十七日為警查獲後
    送強制戒治，當天並未施用安非他命，最後一次是在八十九年十一月二十日云云
    ，經查：被告於八十九年五月十七日、八十九年十一月二十七日晚上十時二十分
    許，分別經臺灣高雄地方法院檢察署觀護人處及警方採取尿液，該等尿液經送請
    台灣檢驗科技股份有限公司濫用藥物實驗室、高雄市立凱旋醫院檢驗結果，甲基
    安非他命均呈陽性反應，有台灣檢驗科技股份有限公司濫用藥物實驗室八十九年
    五月二十六日編號KH五○八九七/○○號濫用藥物尿液檢驗報告及高雄市立凱旋
    醫院八十九年十二月十五日高市凱醫檢字第○○八六五號煙毒尿液檢驗成績書影
    本各一紙附卷可稽。而甲基安非他命經口服投與後，約百分之七十於二十四小時
    內可自尿液中排出，又其尿液內含甲基安非他命成分之檢出，與投與甲基安非他
    命的量、個人體質、檢驗儀器之精密度有關，通常採尿化驗是否呈陽性反應，應
    以投與後二十四小時內所採者為宜，此有行政院生署藥物食品檢驗局（80）藥檢
    醫字第四五二九號函可查，足徵被告於八十九年五月十七日、八十九年十一月二
    十七日晚上十時二十分許（即採集尿液時），各往前回溯二十四小時內某時，分
    別有施用第二級毒品安非他命一次無訛。被告自白部分核與事實相符，足堪採信
    ，而其空言否認伊於八十九年十一月二十日後至同年月二十七日為警緝獲時止，
    並未施用第二級毒品安非他命云云，則無可採。又被告前分別於八十七年、八十
    八年間，因施用毒品案件，經本院各以八十七年度毒聲字第三三一號、八十八年
    毒聲字第三八六二號裁定送觀察、勒戒後，均認無繼續施用毒品之傾向，經臺灣
    高雄地方法院檢察署檢察官分別於八十七年十月三十一日以八十七年度偵字第一
    三八六一號、八十八年六月十六日以八十八年度偵字第一三七一三號不起訴處分
    確定。又於八十八年七月十日，在高雄縣鳳山市○○路保羅賓館二五五室內，施
    用第二級毒品安非他命一次，為警於八十八年七月十二日晚上八時三十分許，在
    高雄縣鳳山市○○路一七六之十一號一樓住處查獲，經依本院八十八年度毒聲字
    第四八八八號裁定送觀察勒戒後，認有繼續施用毒品傾向，檢察官乃對之提起公
    訴（即八十八年度偵字第一七五二一號），經本院於八十八年九月二十九日以八
    十八年度易字第三七○五號判處有期徒刑四月，並於八十八年十月二十五日判決
    確定，另檢察官亦聲請將之施以強制戒治，而經本院以八十八年度毒聲字第五四
    六七號裁定令入戒治處所施以強制戒治一年等情，有各該不起訴處分書、刑事判
    決書、臺灣高等法院被告全國前案紀錄表及臺灣高雄地方法院檢察署刑案資料查
    註紀錄表等件附卷可稽。被告既於不起訴處分後，五年內再犯毒品危害防制條例
    第十條之罪，而經觀察、勒戒後，認有繼續施用毒品之傾向，分別經裁定令入戒
    治處所施以戒治一年、判處有期徒刑四月，竟又於前開強制戒治案件經本院以八
    十九年度毒聲字第五六一號裁定停止戒治，付保護管束期間再犯本案，係五年內
    四犯毒品危害防制條例第十條之罪（最高法院八十九年度臺非字第三三八號、三
    五三號判決酌參）。本件事證明確，被告上開犯行洵堪認定。
二、查安非他命係毒品危害防制條例第二條第二項所稱之第二級毒品，不得持有、施
    用，被告竟持之以施用，核其所為，係犯毒品危害防制條例第十條第二項之施用
    第二級毒品罪。其先後多次施用犯行，時間緊接、手法及罪名均同，顯係基於概
    括犯意而為之，為連續犯，應論以一罪。其先後多次持有安非他命，亦係基於概
    括之犯意，本應以連續持有論，惟其持有後，進而施用，其持有行為應被其施用
    之行為所吸收，不另論罪。審酌被告已經二次觀察勒戒後，又再犯相同罪行，並
    因而經法院判處罪刑，有臺灣高等法院被告全國前案紀錄表及臺灣高雄地方法院
    檢察署刑案資料查註紀錄表各一件在卷可稽，素行非佳，竟又於前開施用毒品案
    件停止戒治期間，再犯施用毒品罪，顯見意志甚為不堅，惟念其犯罪係戕害自身
    ，尚未害及他人，所犯情節非重，且犯後坦承部分犯行，態度尚佳等一切情狀，
    量處如主文所示之刑，並依修正後刑法第四十一條第一項之規定諭知易科罰金之
    折算標準（刑法第四十一條已於九十年一月十日修正，並於九十年一月十二日生
    效）。
據上論斷，應依刑事訴訟法第二百九十九條第一項前段，毒品危害防制條例第十條第
二項、第二十條第三項，刑法第十一條前段、第五十六條、第四十一條第一項，罰金
罰鍰提高標準條例第二條，判決如主文。
中      華      民      國      九十    年      三    月    二十六      日
                                  臺灣高雄地方法院刑事庭
                                      法  官    李麗珠
右正本證明與原本無異。
如不服本判決，應於判決送達後十日內，向本院提出上訴狀。
                                      書記官    陳掌珠
中      華      民      國      九十    年      三    月    二十六      日
附錄本案判決論罪科刑法條：
毒品危害防制條例第十條第二項：
施用第二級毒品者，處三年以下有期徒刑。


司法院資訊處製作；財團法人民間司法改革基金會備份。
